【裁判字號】    92,交簡上,82
【裁判日期】    921126
【裁判案由】    過失傷害
【裁判全文】
臺灣高雄地方法院刑事判決                        九十二年度交簡上字第八二號
    上  訴  人  臺灣高雄地方法院檢察署檢察官
    上  訴  人  乙○○
    即  被  告
右上訴人因過失傷害案件，不服臺灣高雄地方法院交通法庭九十二年度交簡字第一三
二五號中華民國九十二年六月十二日第一審判決（聲請簡易判決處刑案號：臺灣高雄
地方法院檢察署九十二年度偵字第八六八六號），提起上訴，本院判決如左：
    主  文
上訴駁回。
乙○○緩刑貳年。
    事  實
一、乙○○領有重型機車駕駛執照，於民國九十一年六月十三日二十二時許，騎乘車
    牌號碼ＸＯＩ─五九七號重型機車，沿高雄市○○區○○路由南往北方向行駛，
    嗣於九十一年六月十三日二十二時二十五分許，行經該路、重信路口時，本應注
    意汽車行駛時，駕駛人應遵守道路交通標線之指示，在雙黃實線路段中，雙向禁
    止跨越，而當時天候晴朗，夜間有照明設備，視線良好，柏油路面乾燥，無障礙
    及其他缺陷，且依其智識、能力，亦無不能注意之情事，詎疏未注意及此，貿然
    跨越華夏路雙黃實線，欲左轉至對向車道，適有丙○○騎乘車牌號碼ＧＦ七─九
    三九號重型機車，沿高雄市○○區○○路由南往北方向直行而至，兩車閃避不及
    而相撞，丙○○並受有右肩脫臼合併肩鎖韌帶斷裂之傷害。
二、案經丙○○訴由高雄市政府警察局左營分局報告臺灣高雄地方法院檢察署檢察官
    聲請簡易判決處刑。
    理  由
一、右揭犯罪事實，業據被告乙○○於警、偵訊及本院審理中坦白承認，核與告訴人
    丙○○指訴之情節相符（詳九十二年五月一日檢察官訊問筆錄）；此外，復有道
    路交通事故調查表及現場圖、博愛四路派出所車禍處理登記簿（以上均附於警訊
    卷）、檢察事務官履勘現場筆錄及照片（詳偵查卷第八頁以下）附卷可參。按汽
    車行駛時，駕駛人應遵守道路交通標線之指示，在雙黃實線路段中，雙向禁止跨
    越，道路交通安全規則第九十條、道路交通標誌標線號誌設置規則第一百四十九
    條第一項第八款分別定有明文。被告既考領有重型機車駕駛執照，上開規定自應
    知悉甚詳，亦為其應注意並能注意之義務，則其騎車經高雄市○○區○○路、重
    信路口時，理應注意標線指示，而當時天候晴朗，夜間有照明設備，視線良好，
    柏油路面乾燥，無障礙及其他缺陷（詳前開道路交通事故調查報告表），且依其
    智識、能力，亦無不能注意之情事，詎疏未注意及此，貿然跨越華夏路雙黃實線
    ，欲左轉至對向車道而肇事，被告之駕駛行為有過失，灼然至明。又告訴人確因
    本件車禍受有右肩脫臼合併肩鎖韌帶斷裂之傷害，亦有診斷證明書附警訊卷可參
    ，是被告過失犯行與告訴人傷害間，顯有相當因果關係。【本件被告對卷內證據
    能力並不爭執（詳本院九十二年九月二十九日準備程序筆錄第三頁以下），附此
    敘明】
二、被告上訴意旨固稱：告訴人車速過快，且行駛快車道，對本件車禍之發生，應與
    有過失等語。惟(一)依道路交通事故調查報告表所示，肇事路段速限為每小時六十
    公里，因告訴人坦承車行速度為五、六十公里（詳本院九十二年十一月五日審判
    筆錄），行車速度尚在規定速限內，另觀之現場圖，並無煞車痕可資判斷告訴人
    車行速度，且車禍碰撞情形，亦難得出具體速度指數；而證人即高雄市政府警察
    局左營分局博愛四路派出所警員甲○○亦於本院證陳：告訴人機車倒在機車道，
    被告機車倒在快車道，伊至現場時，情形就是這樣等語（詳本院前開審判筆錄）
    ，顯見證人甲○○於車禍發生後，始至現場，並非現場目擊者，無法直接目視告
    訴人行車速度。準此，並無證據足資證明告訴人超速。(二)又依現場圖所示，肇事
    地點為雙向六車道道路（即北上、南下各三車道），北上三車道中，內側車道為
    快車道，且地面標明『禁行機車』（『禁行機車』標字，用以告示本車道禁止機
    器腳踏車通行，詳道路交通標誌標線號誌設置規則第一百七十八條第一項前段）
    ，而中間及外側車道均未標明『禁行機車』；再者，肇事後，告訴人機車倒在北
    上外側車道，被告機車則倒在北上中間車道，碰撞後機車碎片，則散落在北上中
    間車道。因機車碎片係機車碰撞所致，且碎片散落於北上中間車道，顯見兩機車
    係於北上中間車道碰撞，足徵告訴人應係行駛北上中間車道，而北上中間車道地
    面並無『禁行機車』之標示，已如前述，是告訴人行駛該車道，應未違規。故被
    告關於告訴人與有過失之陳述，容有誤會。從而，本件事證明確，被告犯行堪以
    認定。
三、核被告所為，係犯刑法第二百八十四條第一項前段之過失傷害罪。原審依刑法第
    二百八十四條第一項前段、第四十一條第一項前段，罰金罰鍰提高標準條例第一
    條前段、第二條規定，並審酌被告品行，就本件過失之程度，被害人所受傷害非
    輕等一切情狀，量處拘役四十日，並諭知易科罰金以三百元折算一日之折算標準
    ，經核認事用法尚無不合，量刑亦稱妥適，被告以原審未審究告訴人與有過失，
    量刑過重為由；檢察官循告訴人之請求，認原審量刑過輕為由，而提起上訴，分
    別指摘原判決不當，均無理由，應予駁回。另被告前未曾受有期徒刑以上刑之宣
    告，有臺灣高等法院被告全國前案紀錄表可參，其因一時失慮，偶罹刑典，事後
    已坦承犯行，深具悔意，且已與告訴人達成和解（詳和解書），諒經此偵審程序
    後，當知警惕而無再犯之虞，本院認其所受之宣告刑，以暫不執行為適當，爰宣
    告緩刑二年，用啟自新。
據上論斷，應依刑事訴訟法第四百五十五條之一第三項、第三百六十八條，刑法第七
十四條第一款，判決如主文。
中      華      民      國    九十二    年    十一     月   二十六      日
                              臺灣高雄地方法院刑事第一庭
                                  審判長法官  林水城
                                        法官  陳銘珠
                                        法官  方百正
右正本證明與原本無異。
不得上訴。
                                       書記官 張金蘭
中    華    民    國      九十二      年      十一      月      二十七  日
附錄本判決論罪科刑法條全文：
刑法第二百八十四條第一項前段。
因過失傷害人者，處六月以下有期徒刑、拘役或五百元以下罰金。致重傷者，處一年
以下有期徒刑、拘役或五百元下罰金。


司法院資訊處製作；財團法人民間司法改革基金會備份。
